【裁判字號】    92,訴,600
【裁判日期】    920804
【裁判案由】    毒品危害防制條例
【裁判全文】
臺灣臺北地方法院刑事判決                          九十二年度訴字第六號
    公  訴  人  臺灣臺北地方法院檢察署檢察官
    被      告  甲○○  男  三.
右列被告因毒品危害防制條例案件，經檢察官提起公訴（九十二年度毒偵字第一五二
號），及移送併案審理（臺灣臺北地方法院檢察署九十二年度毒偵字第八六二號），
本院判決如左：
    主  文
甲○○連續施用第一級毒品，累犯，處有期徒刑玖月；扣案如附表編號一、二所示之
毒品，均沒收銷燬之，扣案如附表編號四、五所示之物均沒收。又連續施用第二級毒
品，累犯，處有期徒刑柒月；扣案如附表編號三所示之毒品，沒收銷燬之，扣案如附
表編號六至九所示之物均沒收。應執行有期徒刑壹年貳月；扣案如附表編號一至三所
示之毒品，均沒收銷燬之；扣案如附表編號四至九所示之物，均沒收。
    事  實
一、甲○○前因違反麻醉藥品管理條例、藥事法案件，於民國八十五年五月三十日經
    臺灣高等法院以八十五年上訴字第二一二二號刑事判決分別判處有期徒刑六月、
    三月，應執行有期徒刑七月確定，於同年九月十日執行完畢（不構成累犯）；又
    因違反麻醉藥品管理條例及竊盜案件，經臺灣高等法院以八十六年上易字第八五
    三號刑事判決分別判處有期徒刑七月、十月，應執行有期徒刑一年二月確定，於
    八十七年一月十二日縮短刑期執行完畢；再因竊盜及偽造文書案件，分別經本院
    以八十七年易字二四○一號、八十七年易字第三六八六號刑事判決判處有期徒刑
    二年、五月確定，並經定應執行刑為有期徒刑二年四月確定，於九十年一月十七
    日縮短刑期假釋出監，並於同年七月十日假釋期滿以執行完畢論。其又因施用第
    二級毒品安非他命案件，經臺灣臺北地方法院檢察署檢察官聲請本院以八十七年
    度毒聲字第四一一號裁定送勒戒處所觀察、勒戒後，認有繼續施用毒品傾向，於
    八十七年十月三十日經本院以八十七年度毒聲字第一二八八號裁定令入戒治處所
    施以強制戒治一年，嗣於八十八年四月二日經本院以八十八年毒聲字第八三○號
    裁定停止戒治，並於八十八年十月二十九日交付保護管束期滿，經臺灣臺北地方
    法院檢察署檢察官於八十九年二月十六日以八十九年度戒毒偵字第四三號為不起
    訴處分確定。復因施用第一級毒品海洛因、第二級毒品安非他命案件，經臺灣板
    橋地方法院於九十年十二月二十一日以九十年度毒聲字第四九二七號裁定令入戒
    治處所施以強制戒治一年，並經臺灣板橋地方法院檢察署檢察官以九十年度毒偵
    字第三八二二號、第四三五二號提起公訴，嗣經臺灣板橋地方法院於九十一年五
    月十三日以九十一年訴字第五一七號刑事判決判處被告有期徒刑八月、六月，應
    執行有期徒刑一年確定。
二、甲○○竟不知悛悔，明知海洛因及安非他命係毒品危害防制條例所列之第一、二
    級毒品，不得施用、持有，仍基於施用第一級毒品海洛因之概括犯意，先後於九
    十一年十一月二十四日、同年月二十五日白天及九十二年四月十五日凌晨時十二
    時許，在臺北縣土城市○○路五八七巷四十八號一樓友人住處及臺北市○○區○
    ○路一０九巷三弄二四號三樓自宅等處，以針筒將海洛因注射入體內或將海洛因
    置於玻璃球吸食器內燒烤吸其煙氣之方式，連續施用第一級毒品海洛因三次。甲
    ○○另基於施用第二級毒品安非他命之概括犯意，先後於九十一年十一月二十四
    日及九十二年四月十五日凌晨時十二許，在上址友人住處及自宅，以將安非他命
    置於玻璃球吸食器內燒烤吸其煙氣之方式，連續施用第二級毒品安非他命二次。
    嗣先於九十一年十一月二十五日晚間八時十五分許，在臺北縣土城市○○路五八
    七巷四十八號一樓經警查獲，並扣得被告所有如附表編號一、四、五所示供施用
    毒品使用之物；復於九十二年四月十五日凌晨二時許，在臺北市○○區○○街、
    保儀路口經警查獲，並扣得被告所有如附表編號二、三、六至九所示供施用毒品
    使用之物。
三、案經臺北縣政府警察局土城分局報告臺灣板橋地方法院檢察署檢察官呈請臺灣高
    等法院檢察署檢察長核轉臺灣臺北地方法院檢察署檢察官偵查起訴，及臺北市政
    府警察局文山一分局報告臺灣臺北地方法院檢察署檢察官移送併案審理。
    理  由
一、訊據被告甲○○對於右揭事實，於本院審理時均坦承不諱，且其為警查獲後採集
    之尿液經檢驗結果均呈安非他命類、鴉片類陽性反應，有臺灣檢驗科技股份有限
    公司九十一年十二月五日濫用藥物尿液檢驗報告（見臺灣板橋地方法院檢察署九
    十一年度毒偵字第四一六六號偵查卷第四十二頁）、臺北市立療養院九十二年五
    月十六日煙毒尿液檢驗報告（見本院卷）各一件在卷可稽。又扣案如附表編號一
    、二、三所示之白粉四包（其中一包淨重一點六七公克、另三包合計淨重二點九
    六公克）、晶體殘渣（量微無法秤重）經鑑定結果前者均含第一級毒品海洛因成
    分，後者含第二級毒品安非他命成分，亦有法務部調查局九十二年一月十五日、
    同年七月十五日鑑定通知書、臺北市政府警察局文山一分局查獲毒品危害防制條
    例案件毒品初步鑑驗報告單影本各一紙存卷足憑（見本院卷）。此外，復有如附
    表編號一至九所示被告所有供施用毒品使用及預備供施用毒品所用之毒品及物品
    扣案可資佐證，是被告之任意性自白與事實相符，堪以信實。再被告因施用第二
    級毒品安非他命案件，經臺灣臺北地方法院檢察署檢察官聲請本院以八十七年度
    毒聲字第四一一號裁定送勒戒處所觀察、勒戒後，認有繼續施用毒品傾向，於八
    十七年十月三十日經本院以八十七年度毒聲字第一二八八號裁定令入戒治處所施
    以強制戒治一年，嗣於八十八年四月二日經本院以八十八年毒聲字第八三○號裁
    定停止戒治，並於八十八年十月二十九日交付保護管束期滿，經臺灣臺北地方法
    院檢察署檢察官於八十九年二月十六日以八十九年度戒毒偵字第四三號為不起訴
    處分確定。復因施用第一級毒品海洛因、第二級毒品安非他命案件，經臺灣板橋
    地方法院於九十年十二月二十一日以九十年度毒聲字第四九二七號裁定令入戒治
    處所施以強制戒治一年，並經臺灣板橋地方法院檢察署檢察官以九十年度毒偵字
    第三八二二號、第四三五二號提起公訴，嗣經臺灣板橋地方法院於九十一年五月
    十三日以九十一年訴字第五一七號刑事判決判處被告有期徒刑八月、六月，應執
    行有期徒刑一年確定等情，有本院八十七年度毒聲字第四一一號裁定、八十七年
    度毒聲字第一二八八號裁定、臺灣臺北地方法院檢察署檢察官八十九年度戒毒偵
    字第四三號不起訴處分書、臺灣板橋地方法院九十一年訴字第五一七號刑事判決
    、臺灣高等法院被告全國前案紀錄表各一件在卷可佐。是被告三犯施用毒品之罪
    ，合於毒品危害防制條例第二十條第三項前段規定，卓然甚明。
二、按海洛因係毒品危害防制條例第二條第二項第一款所列之第一級毒品，而安非他
    命係同條例第二條第二項第二款所列之第二級毒品。核被告甲○○所為，分別係
    犯毒品危害防制條例第十條第一項之施用第一級毒品罪及同條第二項之施用第二
    級毒品罪。其非法施用第一級毒品海洛因及第二級毒品安非他命前後非法持有海
    洛因及安非他命之低度行為，為其非法施用之高度行為所吸收，均不另論罪。被
    告前後三次施用第一級毒品海洛因、前後二次施用第二級毒品安非他命之犯行，
    均時間緊接，手法相同，分別觸犯構成要件相同之罪名，顯均係基於概括犯意而
    為之，均為連續犯，應分別依刑法第五十六條規定以一罪論，並各加重其刑。被
    告所犯上開施用第一級毒品罪、施用第二級毒品罪二罪間，犯意各別，罪名互殊
    ，應予分論併罰，並定其應執行刑。公訴人起訴之事實雖未敘及被告於九十一年
    十一月二十四日及九十二年四月十五日凌晨時十二時許，在臺北縣土城市○○路
    五八七巷四十八號一樓友人住處及臺北市○○區○○路一０九巷三弄二四號三樓
    自宅等處，連續施用第一級毒品海洛因，及於九十二年四月十五日凌晨時十二許
    ，在自宅施用第二級毒品安非他命等犯行，然該部分事實與公訴人起訴之犯罪事
    實既具有連續犯之裁判上一罪關係，應為起訴效力所及，本院自應併予審究。被
    告前因違反麻醉藥品管理條例及竊盜案件，經臺灣高等法院以八十六年上易字第
    八五三號刑事判決分別判處有期徒刑七月、十月，應執行有期徒刑一年二月確定
    ，於八十七年一月十二日縮短刑期執行完畢；再因竊盜及偽造文書案件，分別經
    本院以八十七年易字二四○一號、八十七年易字第三六八六號刑事判決判處有期
    徒刑二年、五月確定，並經定應執行刑為有期徒刑二年四月確定，於九十年一月
    十七日縮短刑期假釋出監，並於同年七月十日假釋期滿以執行完畢論，有臺灣高
    等法院被告全國前案紀錄表一件在卷可按，其於五年內再犯本件最重本刑為有期
    徒刑以上之罪，為累犯，應依刑法第四十七條規定，遞加重其刑。爰審酌被告前
    因違反麻醉藥品管理條例、藥事法案件，於八十五年五月三十日經臺灣高等法院
    以八十五年上訴字第二一二二號刑事判決分別判處有期徒刑六月、三月，應執行
    有期徒刑七月確定，於同年九月十日執行完畢（不構成累犯），有上開臺灣高等
    法院被告全國前案紀錄表可參，其後又多次非法施用第一級毒品海洛因及第二級
    毒品安非他命，對個人身心戕害甚鉅，且前已因施用毒品案件，二度經強制戒治
    後先經檢察官為不起訴處分，嗣經檢察官提起公訴後由法院判處有期徒刑確定，
    又三犯施用第一級毒品及第二級毒品之罪，顯未因前所受之觀察勒戒、強制戒治
    處分而決心改過，矯正其行，及其犯罪之動機、目的、手段及犯罪後坦承犯行，
    態度良好等一切情狀，量處如主文所示之刑，並定其應執行刑。扣案如附表編號
    一至三所示之海洛因及安非他命，及扣案如附表編號四至九所示之物，分別係查
    獲之毒品及被告所有供施用毒品犯罪所用及預備供施用毒品所用之物，此據被告
    供明在卷，且有上開毒品鑑驗通知書在卷可參，爰分別依毒品危害防制條例第十
    八條第一項前段、刑法第三十八條第一項第二款規定，宣告沒收銷燬及沒收。
據上論斷，應依刑事訴訟法第二百九十九條第一項前段，毒品危害防制條例第十條第
一項、第二項、第十八條第一項前段，刑法第十一條、第五十六條、第四十七條、第
五十一條第五款、第三十八條第一項第二款，判決如主文。
本案經檢察官葛光輝到庭執行職務
中      華      民      國      九十二      年      八      月    四    日
                                      臺灣臺北地方法院刑事第七庭
                                          法  官  張 筱 琪
右正本證明與原本無異。
如不服本判決，應於判決送達後十日內向本院提出上訴狀。
                                          書記官  潘 文 賢
中      華      民      國      九十二    年    八      月  五        日
毒品危害防制條例第十條
施用第一級毒品者，處六月以上五年以下有期徒刑。
施用第二級毒品者，處三年以下有期徒刑。
附表：
一、海洛因一包（淨重一點六七公克）。
二、海洛因三包（合計淨重二點九六公克）。
三、安非他命殘渣袋一個內含之安非他命殘渣（量微無法秤重）。
四、注射針筒一支。
五、吸管一支。
六、含安非他命殘渣之分裝袋一個。
七、杓子一支。
八、電子秤一個。
九、分裝袋六個。


司法院資訊處製作；財團法人民間司法改革基金會備份。
